【裁判字號】    94,易,2508
【裁判日期】    950104
【裁判案由】    毒品危害防制條例
【裁判全文】
臺灣臺中地方法院刑事判決              94年度易字第2508號
公  訴  人  臺灣臺中地方法院檢察署檢察官
被      告  甲○○
上列被告因違反毒品危害防制條例案件，經檢察官提起公訴（九
十四年度毒偵字第五八二一號），被告於準備程序就被訴事實為
有罪之陳述，本院合議庭裁定由受命法官獨任逕行簡式審判程序
，並予判決如下：
    主    文
甲○○連續施用第二級毒品，處有期徒刑貳月，如易科罰金，以
佰元折算壹日。
    犯罪事實
一、甲○○前於民國九十三年間，曾因施用毒品案件，經本院裁
    定送觀察勒戒後，認無繼續施用毒品之傾向，而由臺灣臺中
    地方法院檢察署檢察官於九十三年十二月二十四日以九十三
    年度毒偵字第一二二二號為不起訴處分確定（觀察勒戒執行
    至九十三年十二月二十四日釋放）；詎其仍不知戒絕，於前
    開觀察勒戒執行完畢後五年內，復基於施用第二級毒品甲基
    安非他命之概括犯意，分別於九十四年七月中旬某日及同年
    八月一日二十時許，均在臺中市○○區○○路一一二巷一七
    弄一四號住處內，以將第二級毒品甲基安非他命置於玻璃球
    內加熱燒烤，使之產生煙霧後，再以口鼻吸取其煙氣之方式
    ，連續施用第二級毒品甲基安非他命二次（起訴書誤以甲○
    ○吸食者為安非他命）。嗣甲○○於九十四年八月三日十三
    時許，與其夫劉明禮（其施用毒品部分，業經本院於九十四
    年九月七日以九十四年度中簡字第二四０二號判處有期徒刑
    六月確定）同在前揭位於臺中市○○區○○路一一二巷一七
    弄一四號之住處內，為警持本院核發之搜索票搜索查獲，並
    扣得其夫劉明禮所有供施用毒品甲基安非他命所用之空袋二
    只（已據本院於前開劉明禮施用毒品案件中宣告沒收），渠
    二人隨後並供出所施用之毒品甲基安非他命均係購自張明林
    ，遂使檢察官得以破獲張明林此部分販賣第二級毒品之犯行
    （檢察官以九十四年度偵字第一一九一五號提起公訴，業據
    本院於九十四年十二月十九日以九十四年度訴字第二七七０
    號就張明林連續販賣第二級毒品犯行部分判處有期徒刑六年
    ），另甲○○為警查獲後，且經員警徵得同意後，採集尿液
    送請鑑驗，因甲基安非他命呈現陽性反應，始由警進而查悉
    上情。
二、案經臺中縣警察局移請臺灣臺中地方法院檢察署檢察官偵查
    起訴。
    理    由
一、上開犯罪事實，業經被告甲○○於本院訊問時均坦認不諱，
    而被告為警查獲後所採取之尿液，經送請詮昕科技股份有限
    公司檢驗結果，甲基安非他命係呈現陽性反應，有尿液檢驗
    報告一份附卷可稽（見警卷第一五頁），足見被告上開自白
    ，確與事實相符，堪予採認。又被告前已因施用毒品案件，
    經依法院裁定送觀察勒戒後，認無繼續施用毒品之傾向，由
    臺灣臺中地方法院檢察署檢察官於九十三年十二月二十四日
    以九十三年度毒偵字第一二二二號為不起訴處分確定（觀察
    勒戒執行至九十三年十二月二十四日釋放），此有臺灣高等
    法院被告前案紀錄表及臺灣臺中地方法院檢察署全國施用毒
    品案件紀錄表在卷可查，是被告確有於觀察勒戒執行完畢釋
    放後，五年內復行施用毒品之罪行。綜此，本件事證已臻明
    確，被告施用毒品甲基安非他命之犯行，堪以認定。
二、核被告甲○○所為：
（一）按甲基安非他命係屬毒品危害防制條例第二條第二項第二
      款所指之第二級毒品，核被告甲○○所為，係犯毒品危害
      防制條例第十條第二項之施用第二級毒品罪。
（二）起訴意旨以被告甲○○經警方採集尿液，送往詮昕科技股
      份有限公司以氣相層析質譜儀方法檢驗結果，係呈現第二
      級毒品甲基安非他命陽性反應，因認被告係施用第二級毒
      品安非他命云云。惟查，施用安非他命者，其尿液中之代
      謝物為安非他命，依現行濫用藥物尿液檢驗作業準則，其
      濃度大於500ng/ml者，判定為安非他命陽性反應。施用甲
      基安非他命者，其尿液中之代謝物為甲基安非他命及安非
      他命，依現行濫用藥物尿液檢驗作業準則，其甲基安非他
      命濃度大於500ng/ml，且其代謝物安非他命濃度大於200n
      g/ml者，判定為甲基安非他命陽性反應；施用安非他命者
      ，其尿液代謝物應為安非他命陽性反應，不會產生有甲基
      安非他命陽性反應。施用甲基安非他命者，其尿液代謝物
      會呈甲基安非他命及安非他命陽性反應；人體施用甲基安
      非他命後，在主要代謝物中未改變形態之甲基安非他命佔
      施用劑量達百分之四十三，而安非他命佔百分之五等情，
      有內政部警政署刑事警察局九十三年四月二十七日（九三
      ）刑鑑字第０九三００八六二一三號函、行政院衛生署管
      制藥品管理局九十三年五月六日管檢字第０九三０００三
      八九六號函、法務部法醫研究所九十三年四月二十八日法
      醫毒字第０九三０００一三一八號函及法務部調查局九十
      三年四月二十七日調科壹字第０九三００一五三０七０號
      函足憑，本件被告尿液代謝物甲基安非他命濃度為2187ng
      /ml，安非他命濃度則為242ng/ml者，是僅判定為甲基安
      非他命陽性反應，被告顯然係施用第二級毒品甲基安非他
      命，而非施用第二級毒品安非他命甚明，是檢察官此部分
      所指，容有誤認，應予更正之。
（三）被告甲○○施用前持有第二級毒品之低度行為，應為其施
      用第二級毒品之高度行為所吸收，不另論罪。
（四）被告甲○○先後二次吸食第二級毒品甲基安非他命之犯行
      ，時間緊接，犯罪構成要件相同，顯係基於概括犯意反覆
      為之，為連續犯，應依刑法第五十六條之規定論以一罪，
      並加重其刑。
（五）另按犯第四條第一項至第四項、第五條第一項至第四項前
      段、第六條第一項至第四項、第七條第一項至第四項、第
      八條第一項至第四項、第十條或第十一條第一項、第二項
      之罪，供出毒品來源，因而破獲者，得減輕其刑，毒品危
      害防制條例第十七條定有明文，考其立法目的，在利用減
      刑之寬典，鼓勵運輸、販賣、吸用或持有毒品之行為人，
      供出毒品之來源，藉以擴大防制毒品之成效，使煙毒易於
      斷絕。故凡觸犯該條所列舉之罪者，據實指陳其毒品由來
      之人或地，並因而破案查獲者，即符合該條得減輕其刑之
      規定。查本件承辦員警於監聽另案犯嫌張明林所使用之電
      話時，發覺張明林與被告甲○○之夫劉明禮時以電話為疑
      似交易毒品之不正常通信，乃懷疑張明林有販賣毒品予被
      告之夫劉明禮之犯行，經調閱劉明禮所使用之行動電話號
      碼申請人資料，查知劉明禮姓名住所後，向法院聲請搜索
      票至被告家中搜索，而查獲本案，且除被告外，尚有其餘
      證人如潘秀貞、陳靖莉等人指證張明林有販賣毒品之犯行
      ，張明林涉犯販賣毒品犯行之案件，經移送臺灣臺中地方
      法院檢察署檢察官偵查後，以九十四年度偵字第一一九一
      五號提起公訴，由本院受理在案，並在九十四年十二月十
      九日以九十四年度訴字第二七七０號就張明林連續販賣第
      一級毒品犯行部分判處有期徒刑九年，連續販賣第二級毒
      品部分判處有期徒刑六年等情，業經本院依職權調取本院
      九十四年度訴字第二七七０號卷宗（含偵查卷）核閱屬實
      ，並列印另案犯嫌張明林之臺灣高等法院前案紀錄表、該
      案關於被告部分之警詢筆錄、被告與其夫劉明禮分別於偵
      查中指證張明林販賣第二級毒品之偵訊筆錄、臺灣臺中地
      方法院檢察署九十四年度偵字第一一九一五號起訴書、被
      告與其夫劉明禮於該案在本院審理時，以證人身分到庭具
      結陳述張明林販售毒品情事之審理筆錄，暨本院九十四年
      度訴字第二七七０號判決正本存卷可參（見本院卷第一三
      頁至第五一頁），是員警於被告供述其施用毒品之來源前
      ，固已知悉並掌握張明林販賣毒品之相關事證，然被告嗣
      後於警詢、偵查及該案審理時供陳其所施用之第二級毒品
      甲基安非他命係向張明林購買取得，仍能作為張明林販賣
      毒品之佐證，令司法機關得以追訴審理張明林此部分販賣
      第二級毒品甲基安非他命之犯行，本院揆諸前揭毒品危害
      防制條例第十七條之立法意旨，認在對被告並無不利之前
      提下，就前開法條之解釋應予「目的性擴張」，被告既就
      其所施用之毒品甲基安非他命供出其來源為張明林，並使
      司法機關得以查悉論斷張明林販賣第二級毒品予劉明禮及
      被告部分之犯行，被告所為應與前開法條減刑之要件相符
      ，而得予減輕其刑，並就與連續犯之加重部分，予以先加
      後減之。
三、爰審酌被告甲○○有多次違反麻醉藥品管理條例之前科紀錄
    ，素行不佳，此有前開臺灣高等法院被告前案紀錄表可按，
    其前已因施用毒品犯行經觀察勒戒，竟仍故態復萌，復行施
    用毒品不輟，無視於毒品對於自身健康之戕害及國家對於杜
    絕毒品犯罪之禁令；惟衡酌施用毒品係屬自戕行為，被告犯
    罪手段尚屬平和，亦未因此而危害他人，所生損害尚非鉅大
    ，且被告犯後於本院審理時坦承犯行，尚見悔意之犯罪後態
    度，暨施用毒品者均有相當程度之成癮性及心理依賴，其犯
    罪心態與一般刑事犯罪之本質並不相同，應側重適當之醫學
    治療及心理矯治為宜等一切情狀，量處如主文所示之刑，並
    諭知易科罰金之折算標準。
據上論斷，應依刑事訴訟法第二百七十三條之一第一項、第二百
九十九條第一項前段，毒品危害防制條例第十條第二項、第十七
條，刑法第十一條、第五十六條、第四十一條第一項前段、罰金
罰鍰提高標準條例第二條，判決如主文。
本案經檢察官乙○○到庭執行職務。
中    華    民    國    95    年    1     月    4     日
                  刑事第四庭  法  官  陳思成
上正本證明與原本無異。
如不服本判決，應於送達後十日內向本院提出上訴狀（須附繕
本），上訴於臺灣高等法院臺中分院。
                                書記官  王嘉麒
中    華    民    國    95    年    1     月    4     日
附錄論罪科刑法條
毒品危害防制條例第十條第二項
施用第二級毒品者，處三年以下有期徒刑。


司法院資訊處製作；財團法人民間司法改革基金會備份。
